臺灣臺中地方法院刑事裁定　　　　　　　100年度簡抗字第2號
抗　告　人　臺灣臺中地方法院檢察署檢察官
被　　　告　陳瀚捷
上列抗告人因被告詐欺案件，不服本院民國99年12月23日所為之
更正裁定（99年度簡字第 931號），提起抗告，本院合議庭裁定
如下：
    主    文
原裁定撤銷。
    理    由
一、原裁定意旨略以：按刑事判決文字，顯係誤寫，而不影響於
    全案情節與判決之本旨者，參照民事訴訟法第 232條規定，
    原審法院得以裁定更正之，業經司法院大法官會議釋字第43
    號解釋在案。原判決之原本及其正本事實欄、理由欄漏載如
    附表所示之事項，惟不影響全案情節與原判決之本旨，揆諸
    上揭解釋文意旨，予以裁定更正如附表所示。
二、惟按司法院大法官會議釋字第43號解釋，係闡示刑事判決之
    文字誤寫，而不影響於全案情節與判決之本旨者，得參照民
    事訴訟法第232條規定，依刑事訴訟法第220條規定，由原審
    法院依聲請或本職權以裁定更正。若原判決係對檢察官上訴
    部分未予審判，並非原判決有誤寫、誤算或其他類此之顯然
    錯誤，已與民事訴訟法第 232條所規定得以裁定更正之要件
    不符，且其將原判決所未記載應予審判之事項，以裁定更正
    之方式加以補充，亦足以影響於全案情節與判決本旨，難謂
    適法。是原判決此部分之違誤，仍不因其嗣後之裁定更正而
    得以補正（最高法院86年度臺上字第343號判決參照）。
三、經查，原判決犯罪事實欄及理由欄，明顯並未記載如附表所
    示之犯罪事實及理由論述，此觀諸原判決犯罪事實欄僅記載
    被告陳瀚捷提供其於中國信託商業銀行公益分行開設之帳號
    000000000000號帳戶提款卡、密碼；於臺灣銀行太平分行開
    設之帳號000000000000號帳戶提款卡、密碼及借用友人李昂
    運名義申辦之電話號碼 0000000000號SIM卡給詐欺集團，幫
    助詐欺集團向被害人黃弘憲、李華堂施用詐術，致被害人黃
    弘憲陷於錯誤，匯款新臺幣（下同） 1萬元至被告上開中國
    信託商業銀行公益分行帳戶；致被害人李華堂陷於錯誤，匯
    款5000元至被告上開中國信託商業銀行公益分行帳戶，及匯
    款 11萬2000元、3萬2000元至被告上開臺灣銀行太平分行帳
    戶之犯罪事實；原判決理由欄僅記載被告幫助詐欺集團詐騙
    被害人黃弘憲、李華堂上開款項之相關證據及理由論述可知
    。顯然對於附表所示業經檢察官起訴而屬本案裁判上一罪之
    犯罪事實，並未加以審判，該部分之漏未審判，並非原判決
    有誤寫、誤算或其他類此之顯然錯誤，已與民事訴訟法第23
    2 條規定，得以裁定更正之要件不符，且該裁定將原判決所
    未記載應予審判之事項，以裁定更正之方式加以補充，亦足
    以影響於全案情節與判決本旨，難謂適法。抗告意旨，執以
    指摘原裁定不當，非無理由，應由本院將原裁定撤銷，以為
    適法。
據上論斷，應依刑事訴訟法第413條前段，裁定如主文。
中    華    民    國   100    年    4     月    20    日
                  刑事第二庭  審判長法  官  鄭  永  玉
                                    法  官  潘  曉  玫
                                    法  官  陳  得  利
上正本證明與原本無異。
本件不得再抗告。
                                    書記官  吳  慕  先
中    華    民    國   100    年    4     月    20    日
附表
┌──┬─────────┬──────────────────────┐
│編號│更    正  欄    位│更            正            內            容│
├──┼─────────┼──────────────────────┤
│ 一 │原判決之原本及其正│再於同年月十四日某時，至渣打商業銀行三義分行│
│    │本事實欄一(二)第十│，接續匯入三十萬元、六十萬元至陳界全（經公訴│
│    │四行「帳戶內」後方│人另為不起訴處分）管領使用之臺北富邦商業銀行│
│    │補充如右。        │中崙分行帳號000000000000號帳戶（│
│    │                  │戶名：一零一國際旅行社股份有限公司）內；另於│
│    │                  │同年月十五日中午十二時三十二分許，至渣打商業│
│    │                  │銀行三義分行，接續匯款四十五萬元至陳謝紅妹（│
│    │                  │陳謝紅妹及其子謝智萍均由公訴人另為不起訴之處│
│    │                  │分）所有之臺北富邦商業銀行士東分行帳號三○一│
│    │                  │000000000號帳戶內；又於同年月十六日│
│    │                  │某時許，至渣打商業銀行三義分行，接續匯款二十│
│    │                  │八萬七千四百元至由柯慧珊（公訴人另為不起訴之│
│    │                  │處分）管領使用之華南商業銀行復興分行帳號一二│
│    │                  │0000000000號帳戶（戶名：林雅琴）內│
│    │                  │；復於同年月十六日某時許，至渣打商業銀行三義│
│    │                  │分行，接續匯款一百零六萬二千六百元至唐翠（業│
│    │                  │據公訴人另為不起訴之處分）所有之彰化商業銀行│
│    │                  │太平分行帳號00000000000000號帳│
│    │                  │戶內。                                      │
├──┼─────────┼──────────────────────┤
│ 二 │原判決之原本及其正│、臺北富邦銀行股份有限公司中崙分行九十八年五│
│    │本理由欄一第十四行│月八日北富銀中崙字第九八六○○五五○○號函檢│
│    │「各一份」後方補充│附之帳號000000000000號帳戶開戶人│
│    │如右。            │基本資料、印鑑卡影本、身分證影本、開戶影像及│
│    │                  │九十七年一月一日至九十八年四月二十四日之交易│
│    │                  │往來明細、臺北富邦銀行商業銀行股份有限公司士│
│    │                  │東分公司九十八年五月十九日北富銀士東字第九八│
│    │                  │六○○五一○○號函檢附之帳號00000000│
│    │                  │○四三九號帳戶開戶資料及歷史交易清單、華南商│
│    │                  │業銀行復興分行九十八年五月二十日（九十八）華│
│    │                  │復存字第Ｓ－○○九號函檢附之帳號一二七二○○│
│    │                  │四五三八四八號之客戶國民身分證影本及歷史交易│
│    │                  │清單、彰化商業銀行太平分行九十八年五月十三日│
│    │                  │彰太平字第○九八一一七二號函檢附之帳號五八九│
│    │                  │00000000000號之開戶基本資料及九十│
│    │                  │八年一月五日至九十八年五月十四日之歷史交易清│
│    │                  │單                                          │
├──┼─────────┼──────────────────────┤
│ 三 │原判決之原本及其正│八張                                        │
│    │本理由欄第十六行「│                                            │
│    │三張」更正如右。  │                                            │
└──┴─────────┴──────────────────────┘